【裁判字號】    97,上訴,148
【裁判日期】    970721
【裁判案由】    違反毒品危害防制條例
【裁判全文】
臺灣高等法院花蓮分院刑事判決         97年度上訴字第148號
上  訴  人
即  被  告  甲○○
上列上訴人因違反毒品危害防制條例案件，不服臺灣臺東地方法
院中華民國97年5月22日97年度訴字第52號第一審判決（起訴案
號：臺灣臺東地方法院檢察署96年度毒偵字第522號），提起上
訴，本院判決如下：
    主  文
上訴駁回。
    理  由
一、按「上訴書狀應敘述具體理由」，民國96年7月4日修正公布
    之刑事訴訟法第361條第2項定有明文，此屬提起第二審上訴
    應具備之程式。又「第二審法院認為上訴書狀未敘述理由或
    上訴有第362條前段之情形者，應以判決駁回之。」同法第
    367 條前段亦有明文。而所謂具體理由，必係依據卷內既有
    訴訟資料或提出新事證，指摘或表明第一審判決有何採證認
    事、用法或量刑等足以影響判決本旨之不當或違法，而構成
    應予撤銷之具體事由，始克當之（例如：依憑證據法則具體
    指出所採證據何以不具證據能力，或依憑卷證資料，明確指
    出所為證據證明力之判斷如何違背經驗、論理法則），若僅
    泛言原判決認定事實錯誤、違背法令、量刑失之過重或輕縱
    ，而未依上開意旨指出具體事由，或形式上雖已指出具體事
    由，然該事由縱使屬實，亦不足以認為原判決有何不當或違
    法者（例如：對不具有調查必要性之證據，法院未依聲請調
    查亦未說明理由，或援用證據不當，但除去該證據仍應為同
    一事實之認定），皆難謂係具體理由，俾與第二審上訴制度
    旨在請求第二審法院撤銷、變更第一審不當或違法之判決，
    以實現個案救濟之立法目的相契合（最高法院97年度臺上字
    第892號判決要旨參照）。故上訴人之上訴書狀或補提之上
    訴理由書，雖敘述上訴理由，倘未具體敘述第一審判決有何
    上述違法、不當情形，其上訴即不符合上訴之法定要件。
二、上訴人即被告不服原判決，提起上訴，其上訴意旨略以：伊
    在吸食第一級毒品之一個月當中並未接觸過第二級毒品，而
    尿液中竟有第二級毒品反應，實難信服，又員警所搜查到之
    第二級毒品乃先前吸食所剩，因伊不捨丟棄才造成誤會，鈞
    長不應以自由心證為前提以前科判處伊有吸食第二級毒品之
    罪嫌，懇請能從輕量刑云云。惟查被告業於原審行簡式審判
    期日自白其有於起訴事實所示之時、地施用第二級毒品之犯
    行（原審卷頁64），復有慈濟大學濫用藥物檢驗中心檢驗總
    表、臺東縣警察局臺東分局96年度偵辦毒品案件尿液採集代
    碼一覽表及勘查採證同意書等補強證據，是原審認定被告確
    有施用第二級毒品之犯行，經核其認事用法並無違誤。被告
    提起本件上訴，僅空言否認犯罪，又無舉出具體事證指明原
    判決有何違法、不當情形，顯與刑事訴訟法第361條第2項規
    定上訴書狀所應具備之「具體理由」未合，其上訴即屬違背
    法律上之程式，爰不經言詞辯論，逕予駁回。
據上論斷，應依刑事訴訟法第367條前段、第372條，判決如主文。
中    華    民    國    97    年    7     月    21    日
                  刑事庭審判長法  官  謝 志 揚
                              法  官  許 仕 楓
                              法  官  林 慶 煙
以上正本證明與原本無異。
本件判決不得上訴。
                              書記官  林 明 智
中    華    民    國    97    年    7     月    21    日


司法院資訊處製作；財團法人民間司法改革基金會備份。
